臺灣嘉義地方法院民事裁定           100年度司家聲字第29號
聲  請  人  湯光民律師（即被繼承人陳錦煌之遺產管理人）
上列聲請人聲請酌定管理報酬事件，本院裁定如下：
    主    文
被繼承人陳錦煌之遺產管理人因管理遺產之管理報酬確定為新臺
幣肆萬伍仟參佰參拾壹元。
聲請程序費用新臺幣壹仟元由被繼承人陳錦煌之遺產負擔。
    理    由
一、聲請意旨略以：聲請人經鈞院以99年度司財管字第36號民事
    裁定選任為被繼承人陳錦煌之遺產管理人，被繼承人陳錦煌
    遺有坐落嘉義縣鹿草鄉○○○段219地號等9筆土地，總價值
    為新台幣（下同）453萬3122 元，聲請人已遵執行遺產管理
    人職務，依民法第1183條得請求管理報酬，爰聲請鈞院酌定
    管理報酬為13萬6000元等語，並提出本院99年度司財管字第
    36  號民事裁定及確定證明書、財政部臺灣省南區國稅局財
    產歸屬資料清單及94、95年度綜合所得稅各類所得資料清單
    ，及土地登記謄本影本為證。
二、按遺產管理人，得請求報酬，其數額由親屬會議按其勞力及
    其與被繼承人之關係酌定之；管理報酬，應依民法第1183條
    規定，聲請法院酌定，並得請求優先分配，其請求標準，為
    遺產現值百分之一；又遺產經法院、行政執行處執行拍賣者
    ，應將管理期間墊付之費用聲請法院裁定，並聲請優先分配
    。民法第1183條、代管無人承認繼承遺產作業要點第13點第
    4項前段、第5項分別定有明文。
三、經查，聲請人主張其業經本院以99年度司財管字第36號民事
    裁定選任為陳錦煌之遺產管理人，業據其提出上開民事裁定
    在卷為憑，並由本院依職權調閱本院99年度司財管字第36號
    、100年度司家催字第52號、100年度司執字第7533號卷宗，
    認聲請人所為前揭主張無訛。又被繼承人陳錦煌所遺財產係
    為坐落嘉義縣鹿草鄉○○○段219地號（面積為9327.00平方
    公尺，權利範圍為9000分之942，公告現值為每平方公尺950
    元）、同地段219-1地號（面積為1045.00平方公尺，權利範
    圍為9000分之942 ，公告現值為每平方公尺2500元）、同地
    段219-2地號（面積為2424.00平方公尺，權利範圍為9000分
    之942，公告現值為每平方公尺950元）、同地段219-3 地號
    （面積為449.00 平方公尺，權利範圍為1800分之153，公告
    現值為每平方公尺950元）、同地段219-4地號（面積為2574
    .00平方公尺，權利範圍為1800分之153，公告現值為每平方
    公尺950元）、同地段240地號（面積為564.00平方公尺，權
    利範圍為1分之1，公告現值為每平方公尺2500元）、同地段
    242地號（面積為470.00 平方公尺，權利範圍為6分之1，公
    告現值為每平方公尺2500元）、同地段243地號（面積為422
    .00 平方公尺，權利範圍為4分之1，公告現值為每平方公尺
    2500元），及同地段山小段689地號（面積為1029.00平方
    公尺，權利範圍為1分之1，公告現值為每平方公尺9500元）
    等9 筆土地，依上揭各該土地公告現值核算上開財產價值合
    計為新台幣（下同）4,533,124 元（小數點以下按四捨五入
    計算），此有聲請人所提土地登記謄本在卷可稽，從而，依
    上開要點規定按遺產現值百分之一計算，聲請人請求管理報
    酬於45,331 元（計算式：4,533,124×1÷100＝45,331，小
    數點以下按四捨五入計算）範圍內，為有理由，應予准許，
    並由遺產中優先分配。況經本院參酌聲請人所提出之前揭證
    物及本院依職權調閱之前開卷宗，足認聲請人管理遺產期間
    所進行之職務內容尚屬單純，亦無應進行訴訟程序等甚為繁
    雜之事項，是以，聲請人處理本件遺產管理事務之程度自為
    簡易；至聲請人請求之管理報酬逾前開範圍部分，因相關報
    酬費用之酌定，不受當事人聲明之拘束，無庸另為駁回之諭
    知，附此敘明。
四、依非訟事件法第157條，裁定如主文。
五、如不服本裁定，應於裁定送達後10日內向本院提出抗告狀，
    並繳納抗告費新臺幣1,000元。
中    華    民    國    100    年    12    月    21   日
                  家事法庭  司法事務官
以上正本係照原本作成。
中    華    民    國    100    年    12    月    21    日
                            書  記  官   李漢仁